【裁判字號】    99,再易,5
【裁判日期】    990514
【裁判案由】    確認本票債權不存在
【裁判全文】
臺灣桃園地方法院民事裁定               99年度再易字第5號
聲  請  人  百年開發營造有限公司
法定代理人  甲○○
相  對  人  乙○○
上列當事人間請求確認本票債權不存在事件，聲請人對於本院民
國98年6 月9 日所為98年度再易字第4 號民事確定裁定，聲請再
審，本院裁定如下：
    主  文
再審聲請駁回。
聲請費用由聲請人負擔。
    理  由
一、按裁定已經確定，而有第496 條第1 項或第497 條之情形者
    ，得準用本編之規定，聲請再審；再審之訴，應於30日之不
    變期間內提起。前項期間，自判決確定時起算，判決於送達
    前確定者，自送達時起算；其再審之理由發生或知悉在後者
    ，均自知悉時起算。但自判決確定後已逾5 年者，不得提起
    。以第496 條第1 項第5款 、第6 款或第12款情形為再審之
    理由者，不適用前項但書之規定，民事訴訟法第507 條、第
    500 條定有明文。而再審之訴，應表明再審理由及關於再審
    理由並遵守不變期間之證據；再審之訴不合法者，法院應以
    裁定駁回之，同法第501 條第1 項第4 款及第502 條第1 項
    亦有明定。故聲請再審，應於聲請狀中表明民事訴訟法第49
    6 條第1 項各款之再審理由，及遵守不變期間之證據，否則
    其訴即屬不合法，無庸命其補正，以裁定駁回之（參見最高
    法院60年台抗字第538 號、70年台再字第35號判例意旨）。
二、本件聲請再審意旨略以：本案所簽發之票據，為聲請人所簽
    發予冬揚鋼材企業公司施作鋼鐵工程費用，非相對人所稱借
    貸給付，相對人就所主張享有票據權利之積極事實，應負舉
    證之責。另證人王品元有酗酒習慣，出庭時因有宿醉，致未
    能完整交代說明本案事實，今王品元已不再酗酒，惟因病纏
    身，為免日後無法舉證釐清事實，懇請傳喚證人，爰依法聲
    請再審等語。
三、經查，本件聲請人聲請再審，未於聲請狀表明有何民事訴訟
    法第496 條第1 項或第497 條之再審事由，及原確定裁定有
    何符合再審事由之具體情事，僅以前述核屬事實審即原二審
    判決（即本院97年度簡上字第175 號判決）認定事實、取捨
    證據之事由聲請再審，而未對原確定裁定表明有何再審事由
    ，依首揭說明，聲請人聲請再審，僅此即難認為合法。再者
    ，原裁定已於民國98年6 月9 日公告並確定，另於同年6 月
    15日送達聲請人，聲請人遲至99年3 月23日始聲請對原確定
    裁定再審，顯已逾30日不變期間，聲請人亦未提出有何遵守
    不變期間之證據，則聲請人聲請再審顯屬不合法，應予駁回
    。
四、據上論結，本件聲請再審為不合法，依民事訴訟法第507 條
    、第502 條第1 項、第95條、第78條，裁定如主文。
中    華    民    國    99    年    5     月    14    日
                  民事第一庭  審判長法  官  劉克聖
                                    法  官  林哲賢
                                    法  官  郭俊德
以上正本係照原本作成
如對本裁定抗告須於裁定送達後10日內向本院提出抗告狀，並應
繳納抗告費新台幣1,000 元。
中    華    民    國    99    年    5     月    17    日
                                    書記官  黃澧

司法院資訊處製作；財團法人民間司法改革基金會備份。
